臺灣基隆地方法院刑事裁定
111年度單禁沒字第11號
聲  請  人  臺灣基隆地方檢察署檢察官
被      告  江俊豫



上列聲請人因被告違反毒品危害防制條例案件（110年度毒偵字
第570號），而聲請單獨宣告沒收（110年度聲沒字第112號），
本院裁定如下：
    主  文
扣案之第二級毒品甲基安非他命壹包（含包裝袋、毛重零點捌貳
公克、剩餘量零點陸貳柒公克）沒收銷燬之。
    理  由
一、聲請意旨略以：按「違禁物得單獨宣告沒收」，又「查獲之
    第一、二級毒品及專供製造或施用第一、二級毒品之器具，
    不問屬於犯人與否，均沒收銷燬之」，刑法第40條第2項及
    毒品危害防制條例第18條第1項前段分別定有明文。其未經
    裁判沒收者，由檢察官聲請法院以裁定沒收之，此有司法院
    18年院字第67號、30年院字第2169號解釋可資參照。經查，
    基隆市警察局第一分局警員於民國110年3月16日22時10分許
    ，在基隆市仁愛區南榮路八堵隧道（往市區方向）前，查獲
    被告江俊豫涉犯施用第二級毒品案件，業經本署檢察官於11
    0年11月19日，以110年度毒偵字第570號為不起訴處分確定
    ，有該不起訴處分書在卷足稽。惟查，扣案之第二級毒品甲
    基安非他命1包（驗餘淨重0.627公克），經送請台灣尖端先
    進生技醫藥股份有限公司鑑驗，檢出第二級毒品甲基安非他
    命成分，此有該公司毒品原物鑑定實驗室110年4月29日毒品
    證物鑑定分析報告乙份附卷足證，係屬違禁物，爰依法聲請
    單獨宣告沒收銷燬之。
二、按刑事訴訟法第455條之34規定：「單獨宣告沒收由檢察官
    聲請違法行為地、沒收財產所在地或其財產所有人之住所、
    居所或所在地之法院裁定之」。次按毒品危害防制條例第18
    條第 1項前段規定；「查獲之第一、二級毒品及專供製造或
    施用第一、二級毒品之器具，不問屬於犯罪行為人與否，均
    沒收銷燬之」諭告宣告沒收銷燬之（蓋無論以何種方式包裝
    袋與其內裝之毒品，包裝袋內均會有極微量毒品殘留，故上
    述包裝袋應整體視為查獲毒品，一併依前揭規定宣告沒收銷
    燬之，參照最高法院95年度臺上字第3739號、第7354號判決
    意旨），職是，查獲之第一、二級毒品及專供製造或施用第
    一、二級毒品之器具，不問屬於犯罪行為人與否，均沒收銷
    燬之，毒品危害防制條例第18條第 1項前段定有明文。又違
    禁物，不問屬於犯罪行為人與否，得單獨宣告沒收，此觀諸
    刑法第38條第1項、第40條第2項、第 3項自明。再者，甲基
    安非他命係毒品危害防制條例第2條第2項第 2款所稱之第二
    級毒品，依同條例第11條第 2項規定不得持有，故屬違禁物
    ，依毒品危害防制條例第18條第 1項前段規定，應沒收銷燬
    之，自得單獨宣告沒收，合先敘明。
三、本院查：
  ㈠被告江俊豫因施用第二級毒品甲基安非他命案件，經臺灣基
    隆地方檢察署以110年度毒偵字第570號為不起訴處分確定，
　　有臺灣高等法院被告前案紀錄表、上開不起訴處分書、臺灣
    基隆地方檢察署110年度毒偵字第570號卷證、本院110年度
    毒聲字第357號卷證、臺灣高等法院110年度毒抗字第1192號
    卷證各壹宗在卷可佐。
  ㈡又扣案之白色結晶1包（含包裝袋、毛重零點捌貳公克、剩餘
    量零點陸貳柒公克），經送請台灣尖端先進生技醫藥股份有
    限公司鑑驗，檢出第二級毒品甲基安非他命成分，此有該公
    司毒品原物鑑定實驗室110年4月29日毒品證物鑑定分析報告
    、扣押物品清單及其照片各1件在卷足證【見臺灣基隆地方
    檢察署110年度毒偵字第570號卷第95頁、第103至105頁、第
    113頁】，並有扣案之第二級毒品甲基安非他命壹包（含包
    裝袋、毛重零點捌貳公克、剩餘量零點陸貳柒公克）在卷可
    稽，足見該扣案之物品，確屬毒品危害防制條例第2條第2項
    第 2款所稱之第二級毒品，係違禁物無訛。是上開扣案之第
    二級毒品甲基安非他命壹包（含包裝袋、因甲基安非他命附
    著於包裝上剝離不易，應將包裝之整體視為第二級毒品甲基
    安非他命、毛重零點捌貳公克、剩餘量零點陸貳柒公克），
    均係違禁物，均應依毒品危害防制條例第18條第 1項前段之
    規定諭告宣告沒收銷燬之（蓋無論以何種方式包裝袋與其內
    裝之毒品，包裝袋內均會有極微量毒品殘留，故上述包裝袋
    應整體視為查獲毒品，一併依前揭規定宣告沒收銷燬之，參
    照最高法院95年度臺上字第3739號、第7354號判決意旨）。
　㈢至於上開扣案毒品取樣鑑驗耗失部分，自應毋庸沒收銷燬之
    ，併此敘明。
  ㈣綜上，本件聲請人就上開僅違禁物聲請單獨宣告沒收銷燬之
    ，於法有據，應予准許，併啟受刑人即時醒悟，日後亦不要
    再碰觸毒品及違法犯紀害自己，若有人欲販賣毒品給自己者
    ，自己宜嚴正告知該販賣毒品人欲報警捉之，則無人敢接觸
    自己，如此，自己可以安心戒絕毒癮，不碰毒品，且乘目前
    自己還來得及回頭，人生只有一次機會而已，凡走過的人生
    也不會再重來過 1次，自己要給自己機會，因為人在的時候
    ，以為來日方長什麼都有機會，其實人生是減法，過一日，
    就少一日，多給自己說聲對不起，這些年一直沒學會愛自己
    ！自己需要自己疼，不要在心情糟爛差的時候，去施用毒品
    或違法犯紀，人生之旅有時候，沒有下一次，沒有機會重來
    ，沒有暫停繼續；有時候，錯過了現在，就永遠永遠的沒機
    會了，自己用心甘情願的戒毒心，看得起自己，自己不再害
    自己，好好把握自己的未來人生正確方向，不要結交損友，
    不要再違法犯紀，宜親近有德，遠避凶人，惡念不存，行善
    福報，善惡兩途，禍福攸分，一切唯心自召，夫心起於善，
    善雖未為，禍已不存；或心起於惡，惡雖未為，福已不存，
    因此，正邪善惡完全繫在自己這念心之當下抉擇，好的頭腦
    智慧用在不好的地方，是很可惜、遺憾。職是，自己宜改不
    好宿習吸毒慣性、改自己當下一念吸毒惡念心，不要一再想
    吸毒抉擇硬擠入牢獄的世界，苦了自己，為難了別人，自己
    何必如此害自己呢？因此，自己替自己多存一些錢，不要自
    己多存毒留己身，自己要積極而正向切斷毒販找尋自己之線
    索環境，適時治療自己過去吸毒對自己腦部功能失調之神經
    系統功能病變，亦可調適自己精神人格之違常回復正常狀態
    ，且自己要好好想一想，日後自己若重病臥床時，為自己給
    付醫療費用係毒友嗎？為自己付出照顧心力無怨無悔者係毒
    友嗎？毒友係自己生命中之貴人會出錢出力無怨無悔日夜照
    顧重病臥床的自己嗎？誰無怨無悔照顧自己，試問自己有無
    怨無悔照顧過該人？自己平時又回饋多少給這些無怨無悔付
    出照顧自己的至親貴人？是日已過，命亦隨減，自己應反省
    之，不要存毒在己身，多存平安健康錢，亦莫輕吸毒小惡，
    以為無殃，水滴雖微，漸盈大器，毒癮惡習，歷久不亡，小
    過不改，積足滅身，且防毒癮慾如防逆水之舟，才歇手便向
    下流，是自己當下一念貪吸毒癮慾之塞智為昏、變恩為仇、
    染潔為污，壞了自己的身心健康，更不要在生命盡頭往回看
    時，來不及救自己，才後悔，為時則晚，試想看看自己日後
    若死亡時，替自己辦後事的係毒友、損友出錢出力嗎？因此
    ，自己善思反省，早日改過從善，就從現在當下一念心正善
    抉擇不吸毒、不違法犯紀之鋤頭耕耘自己心田，就不容易繁
    殖吸毒慾望，只要不自暴自棄的力行，自己不殘害自己，一
    定會有收獲，保護自己亦係保護大家，則日日平安喜樂，永
    不嫌晚。
四、據上論結，應依刑事訴訟法第455條之36第2項，刑法第2 條
    第2項、第11條但書、第40條第2項，毒品危害防制條例第18
    條第 1項前段，裁定如主文。　　
中　　華　　民　　國　　111 　年　　2 　　月　　9 　　日
       　　　     刑事第三庭法　官　施添寶
以上正本證明與原本無異。　                               
對於本件裁定如有不服，應於收受送達後5日內，向本院提出抗
告書狀，敘述抗告之理由，抗告於臺灣高等法院。
中　　華　　民　　國　　111 　年　　2 　　月　　9 　　日
                            書記官  陳怡文